Inventaris van het archief van het Nederlandse Rode Kruis: Hoofdbestuur, (1863) 1867-1945 (1950)
Nationaal Archief, Den Haag
137 186
138 187
138A 188
139 189
140 190
141 191
142 192
143 193
144 194
145 195
146 196
147 197
148 198
149 199
150 200
151 201
152 202
153 203
154A 204
154B 205
155 206
156 207
157 208
158 209
159 210
160 211
161 212
162 213
163 214
164 215
165A 216
165B 217
165C 218
165D 218
166 219
167 220
168 221
169 222
170 223
171 224
172 225
173 226
174 227
175A 228
175B 229
175C 230
176 231
177 232
178A 233
178B 234
179 235
180A 236
180B 237
181 238
182 239
183 240
184 241
185 242
186 243
187 244
188 245
189A 246
189B 247
189C 248
190 249
191 250
192 251
193 252
194 253
195A 254
195B 255
196 256
197 257
198A 258
198B 259
199 260
200A 261
200B 262
200C 263
201 264
202 265
203 266
204 267
205 268
206 269
207 270
208 271
209 272
210 273
211 274
212 275
213 276
214 277
214A 278
215A 279
215B 280
215C 281
216 282
217 283
218 284
219A 285
219B 286
220A 287
220B 288
220C 289
221 290
222 291
223 292
224 293
225 294
226A 295
226B 296
226C 297
226D 298
227A 299
227B 300
227C 301
228 302
229 303
230 -
231A 304
231B 305
231C 306
231D 307
232 308
233 309
234 310
235A 311
235B 312
235C 313
236A 314
236B 315
237A 316
237B 317
238 318
239 319
240 320
241 321
242 322
243 323
244 324
245 325
246 326
247 327
248 328
249 329
250 330
251 331
252 332
253 333
254 334
255 335
256 336
257 337
258 338
259 339
260A 340
260B 341
261 342
262 343
263A 344
263B 345
264 346
265 347
266 348
267A 349
267B 350
268A 351
268 352
269 353
270 354
271A 355
271B 356
272 357
273 358
274 359
275 360
276 361
277 362
278 363
279 -
280 364
281 365
282 -
283 366
284 367
285 368
286 369
287 370
288 371
289 372
290 373
291 374
292 375
293 376
294 377
295 378
296 379
297 380
298 381
299 382
300 -
301 383
302 384
303 385
304 386
305 387
306 388
307 389
308 390
309 47
310 48
311 49
312 1 foto; ingevoegd in 55
313 391
Beschrijving van de series en archiefbestanddelen
- Eerste hoofdafdeling, I.
  - Series en stukken van algemene aard, A.
    - Notulen, 1.
      - Notulen van Hoofdbestuursvergaderingen, 1867-1873 afschriften, 1916-1940 met bijlagen., 1867-1909; 1-3; 3 pakken
        - 1867-1909, 1
        - 1910-1925, 2; 1
        - 1926-1940, 3; 1
      - Notulen van Dagelijksbestuursvergaderingen, 1868-1917, 1920-1942, 1944; 4-6; 3 pakken
        Ontbreekt 1939 tot 20 oktober.
        - 1868-1915, 4; 2
        - 1916-1930, 5; 2
        - 1931-1944, 6; 2
      - Alphabetische klappers op de notulen van Dagelijksbestuursvergaderingen, 1893-1915; 7; 3; 1 deel
      - Notulen van Bureauvergaderingen 1-671, 5 september 1922-25 oktober 1938; 8-9; 2 pakken
        Niet geheel compleet; ten dele waren deze vergaderingen tevens Dagelijksbestuursvergaderingen.
        - 1922-1934, 8; 4
        - 1935-1938, 9; 4
    - Correspondentie, 2.
      - Ontvangen brieven, 1867-1894; 10-17; 8 pakken
        Zie ook inv.nr. 49.
        1867-1869 nrs 190-215
        1870 nrs 1-600 kabinet
        1870 nrs 216-2431r
        1871 nrs 852-871 kabinet
        1871 nrs 2431g-3011b
        1872 nrs 3011c-3580
        1873 nrs 3581-3909
        1874 nrs 3910-4219b
        1875 nrs 4220-4501
        1882-1888 nrs 6723-7041
        1894 nrs 9088-9186
        - 190-1000, 10; 5
        - 1001-2000, 11; 5
        - 2001-2900, 12; 5
        - 2901-3909, 13; 5
        - 3911-6852, 14; 5
        - 6853-9186, 15; 5
        - 1-299 kabinet, 16; 5
        - 300-871 kabinet, 17; 5
      - Niet geagendeerde correspondentie en andere stukken van de voorzitters Jhr. de Stuers en van Meurs, 1872-1890; 18; 6; 1 omslag
      - Minuten en doorslagen van uitgaande brieven, 1914-1943; 19-21; 3 pakken
        - 1914, 19; 7
          nrs. 12501-13570
        - 1918-1919, 1923-1924, 20; 7
          nrs. 2392, 1015
        - 1943, 21; 7
          nrs. 1-1500
      - Correspondentie met plaatselijke afdelingen, particulieren en instellingen, 1914; 22-23; 2 pakken
        - F-L, 22; 8
          Met plaatselijke afdelingen en particulieren te: Ferwerd, 's-Gravenhage, Haarlem, Haastrecht, Hardenberg, Hardenwijk, Harlingen, Harmelen, Hattem, Heelsum, Heemstede, Heerenveen, Heerlen, Heeswijk, den Helder, Hellendoorn, Helmond, Hendrik Ido Ambacht, Hengelo (G.), Hengelo (O.), Heusden, Hillegersberg, Hilvarenbeek, Hilversum, Hoeven, Hoogeloon, Hoogerheide, Hoogeveen, Huizen, Hulst, Ilpendam, Laren (N.H.), Leerdam, Leeuwarden, Leiden, Lekkerkerk, Leysin (Zw.), Lichtenvoorde, Lisse, Lith, Lobith, Lochem, Loosduinen, Lunteren
        - M-T, 23; 8
          Met plaatselijke afdelingen en particulieren te: Maarssen, St. Maartensberg, Maasbracht, Meppel, Metzlawier, St. Michielsgestel, Middelburg, Monster, Montfoort, Mook, Moordrecht, Nederweert, Neede, Nieuwediep, Nieuwerkerk a/d IJssel, Noordgouwe, Noordwijk a/z. Noordwijkerhout, Numansdorp, Nunspeet, Nijkerk, Nijmegen, St. Oedenrode, Oldeboorn, Oldenbroek, Oldenzaal, Onze Lieve Vrouwen Parochie, Ooltgensplaat, Oostburg, Oosterhout, Oostvoorne, Ossendrecht, Oudenbosch, Oudkarspel, Overflakkee en Goedereede, Putte (N.Br.), Reuver, Rhenen, Roermond, Roosendaal, Rotterdam, Rozenburg, Rijen, Rijsoord, Rijssen, Rijswijk, Terneuzen
      - Correspondentie met de gewestelijk commissarissen en de kringbesturen in de 11 provincies, 1915-1917; 24; 9; 1 pak
        zie ook inv.nrs. 80-81.
      - Correspondentie met plaatselijke afdelingen en particulieren, 1915-1917; 25-26; 2 pakken
        - A-G, 25; 10
          Met en betreffende de afdelingen en particulieren te: Aardenburg, Alkmaar, Almelo, Amersfoort, Amsterdam, Apeldoorn, Arnhem, Assen, Axel, Baarn, Bergen op Zoom, Berkel en Rodenrijs, Bladel, Blerick, Bodegraven, Borculo, Breda, Bussum, Boxmeer, Boxel, Delden, Delft, Delfzijl, Deventer, Dieren, Dinteloord, Dinxperlo, Doesburg, Dordrecht, Driebergen-Rijsenburg, Ede,Eibergen, Eindhoven, Emmen,Enschede, Epe, Etten en Leur, Fijnaart, Gaasterland,Genderen, Goes, Goirle, Gorinchem, Gouda, Grave, 's Gravenhage, Groenlo, Groningen
        - H-K, 26; 10
          Met en betreffende de afdelingen en particulieren te: Haarlem, Haarlemmermeer, Haastrecht, Harderwijk, Heelsum, Heerenveen, Heerlen, den Helder, Helmond, Hengelo (G.), Hengelo (O.), 's-Hertogenbosch, Hilversum, Hontenisse, Hoogeveen, Hoogezand-Sappemeer, Hoorn, Hulst, Kampen, Krabbendijke, Krimpen a/d IJssel
      - Correspondentie met plaatselijke afdelingen en particulieren in Gelderland en Zuid-Holland, 1918-1925; 27; 11; 1 pak
        Met: Kring Arnhem en de afdelingen Oude IJssel, Rhenen, Winterswijk, Zutphen en Berkel, Delft, Gouda, 's-Gravenhage en Monster
      - Circulaires uitgegaan van het Hoofdbestuur, 1936-1937; 28; 12; 1 pak
    - Jaarverslagen, 3.
      Zie ook inv.nrs. 50-51
      - Jaarverslagen van de plaatselijke comités (afdelingen), 1868-1944; 29-44; 25 pakken
        - 1868-1870; A-G, 29; 13
        - 1870; H-Z, 30; 13
        - 1871-1880; A-Z, 31; 13
        - 1881-1896; A-Z, 32; 13
        - 1897-1908; A-Z, 33; 13
        - 1910-1930; A-Z 1931A-G, 34; 13
        - 1931; H-Z1932; A-Z, 35; 13
        - 1933; A-Z, 36; 13
        - 1934; A-Z, 37; 13
        - 1935; A-Z, 38; 13
        - 1936; A-Z, 39; 13
        - 1937; A-Z, 40; 13
        - 1938; A-Z, 41; 13
        - 1939-1940; A-Z, 42; 13
        - 1941; A-Z, 43; 13
        - 1942; A-Z, 44; 13
      - Staat van ingekomen jaarverslagen en contributiën van de plaatselijke afdelingen, 1922-1928; 45; 14; 1 katern
      - Correspondentie betreffende verzending enz. van jaarverslagen van Hoofdbestuur, plaatselijke afdelingen en diverse instellingen, 1925-1944; 46; 15; 4 omslagen
      - Stukken betreffende de oprichting van het Nederlandse Rode Kruis (Nederlandse Vereniging tot het verlenen van bijstand aan zieken en gewonde krijgslieden)., 1867-1868; 47; 15; 1 omslag
      - Stukken betreffende de regeling van werkzaamheden van het Hoofdcomité, instructie van de penningmeester en circulaires over voorbereiding in tijd van vrede., 1868-1875; 48; 15; 1 omslag
      - Correspondentie van de voorzitter van het Hoofdcomité, 1868-1875; 49; 15; 1 omslag
        Zie ook inv.nrs. 10-17.
- Tweede hoofdafdeling, II.
  - Series en stukken van bijzondere aard, A.
    - Het organisme, 1.
      - De organisatorische opbouw, 1.1
        - De vereniging, 1.1.1
          - Algemeen, 1.1.1.1
            - Stukken en correspondentie betreffende de algemene vergaderingen gehouden in 1871 en 1928-1940., 1869-1940; 50-51; 2 pakken
              Zie ook inv.nr. 54.
              - 1869-1871, 50; 16
              - 1933-1940, 51; 16
            - Koninklijke Besluiten betreffende en statuten van de vereniging (gedrukt) met enige correspondentie betreffende de K.B.'s, 1925-1937; 52; 17; 1 omslag
              Zie inleiding.
            - Kort overzicht van de geschiedenis van het Rode Kruis en Nederland, z.d. (1884); 53; 18; 1 stuk
            - Stukken betreffende de viering van het 25-jarig bestaan van het Nederlandsche Roode Kruis tijdens de algemene vergadering op, 19 juli 1892; 54; 19; 1 omslag
            - Stukken betreffende de herdenking van het 60-jarig bestaan van het N.R.K. Met foto., 1927; 55; 20; 1 pak
            - Stukken betreffende de herdenking van het 70-jarig bestaan van het N.R.K., 1937; 56; 21; 1 omslag
            - Stukken betreffende de herdenking van het 75-jarig bestaan van het N.R.K., 1942; 57; 22; 1 omslag
            - Ontwerp reglement van orde voor de vergadering bedoeld in artikel 6 van de statuten, z.d.; 58; 23; 1 stuk
            - Prae-advies aan het Hoofdcomité door de commissie ter beoordeling van de wenselijkheid van herziening der statuten, met minderheidsnota door D.A.C. graaf van Hogendorp en amendementen van Jhr. Mr.J.A. van Singendonck en Dr. D. Polak Daniëls, 1876; 59; 24; 1 omslag
            - Circulaire aan de comités betreffende het niet doorgaan van de speciale vergadering met afgevaardigden van de comités, 1891; 60; 25; 1 stuk
            - Notulen der bemiddelingscommissie, 1915; 61; 26; 1 deel
            - Vergaderstukken en correspondentie van de bemiddelingscommissie, 1915 en de reorganisatie-commissie ingesteld in 1916 met rapport van deze commissie (gedrukt), 1917; 62-63; 2 banden + 1 omslag
              - Vergaderstukken en correspondentie 1916-1917, 62; 27
              - Rapport met bijlagen 1917, 63; 27
            - Stukken betreffende de werkzaamheden van de commissie inzake statutenwijziging, 1939, met retroacta, 1919-1934; 64; 28; 1 omslag
            - Stukken betreffende de reorganisatie-commissie ingesteld door de secretaris-generaal van het departement van Sociale-Zaken, 1941-1942; 65; 29; 1 pak
            - Stukken betreffende het reorganisatie-schema door Dr. Offerhaas, 1944; 66; 30; 1 omslag
            - Stukken betreffende de "Richtlinien für die Tatigkeit des N.R.K. im militarischen Kampfgebieten", en de praktische uitwerking daarvan o.m. door gedwongen graafwerkzaamheid van transportcolonisten van de afdeling Hilversum, 1943; 67; 31; 1 omslag
          - Het embleem, 1.1.1.2
            - Nota van de secretaris W.J. Vervloet over de bescherming van het rode kruis teken en de vereenvoudiging van de naam van de naam van de vereniging, 1893; 68; 32; 1 stuk
            - Correspondentie betreffende het gebruik van het rode kruis teken op ziekenauto's enz. en misbruik van het embleem door diverse personen en instellingen, 1915-1944; 69-70; 2 pakken
              - 1915-1934, 69; 33
              - 1935-1944, 70; 33
            - Correspondentie betreffende het gebruik van het rode kruis embleem door de Union internationale des automobile-clubs-médicaux, 1932-1934; 71; 34; 1 omslag
            - Minuten van adviezen betreffende het gebruik van het embleem en de rode kruis uniform, uitgebracht door Mr. F. Donker Curtius, o.m. aan Dr. F. van Dijk te Rotterdam, 1933, 1939; 72; 35; 1 omslag
        - Hoofdbestuur, 1.1.2
          - Nota en brieven van Dr. W. Krol betreffende de positie van de inspecteurs van de geneeskundige diensten van land- en zeemacht in het Hoofdcomité, 1894; 73; 36; 1 omslag
          - Ontwerp van een algemene regeling der werkzaamheden voorlopig vastgesteld in de vergadering van het Hoofdcomité van, 9 mei 1877; 74; 37; 2 stukken
          - Ontwerp van een instructie voor de penningmeester van het Hoofdcomité, met bijlagen, z.d., (1876); 75; 38; 3 stukken
          - Stukken betreffende de benoeming van H. Pieck tot secretaris-generaal en de reactie daarop van de leden van het Dagelijks Bestuur, 1944; 76; 39; 1 omslag
          - Stukken betreffende na 14 december 1944 door de démissionaire leden van het Dagelijks Bestuur verrichte handelingen, 1944-1945; 77; 40; 1 omslag
          - Stukken, welke na het vertrek van secretaris-generaal Pieck werden gevonden, 1945; 78; 41; 1 omslag
          - Stukken betreffende de werkzaamheden vlak na de bevrijding, 1945; 79; 42; 1 omslag
            Hierbij mededelingenblad nrs 2 en 4 van het Centraal Bureau van het N.R.K. voor bevrijd gebied te Eindhoven, (gedrukt).
        - Kringen, 1.1.3
          - Correspondentie met en betreffende kringcommissarissen en waarnemend kringcommissarissen, 1918-1945; 80-81; 2 pakken
            zie ook inv.nr. 24
            - Algemeen, Groningen, Friesland, Drenthe, Limburg, Noord-Brabant, 80; 43
            - Zeeland, Gelderland, Utrecht, Zuid-Holland, Twente, Overijssel, Noord-Holland Noord, Noord-Holland Zuid, 81; 43
        - Plaatselijke afdelingen, 1.1.4
          - Algemeen, 1.1.4.1
            - Reglementen van opgeheven afdelingen., 82; 44; 1 pak
              Het betreft de (gewezen) afdelingen: Alkmaar, Almelo, Barneveld, Bergambacht en Ammerstol, Bergschenhoek, Bladel, Brummen, Dantumadeel, Delfshaven, Dokkum, Ede, Franeker, Gendringen, Giessendam, Gorssel, 's-Gravenzande, Haarlemmermeer, Hattum, Heerde, Heeze, Heusden, Hillegersberg, Hoeksewaard, Hoorn, Hulst, Kampen, Kinderdijk, Langstraat, Leerdam, Lisse, Oosterbeek en Renkum, Over Betuwe, Raamsdonk, Rozenburg, Sassenheim, Schermer, Schiedam (m), Sittard, Sliedrecht, Smilde, Steenbergen, Steenwijk, Texel, Tiel, Uden, Vianen, Vlaardingen, Vlissingen, Voorburg, Voorst en Wilp, Wageningen, Weesp, Westzaan, Woerden, IJsselmonde (eil.), Zaandam, Zaltbommel, Zeist, Zierikzee. In veel gevallen hierbij de oprichtingsbrief en de eerste ledenlijst.
            - Stukken betreffende de statuten van plaatselijke afdelingen, opgemaakt in verband met het Koninklijk Besluit van 1939, 83; 45; 1 pak
              Het betreft de statuten van de afdelingen: Alkmaar, Amersfoort, Amsterdam, Apeldoorn, Arnhem, Baarn, Barneveld, Bergen (N.H.), Beverwijk, de Bilt en Bilthoven, Bodegraven, Breda, Brunssum, Bunschoten-Spakenburg, Bussum-Naarden, Castricum-Limmen, Delft, Delfzijl, Deventer, Doorn, Dordrecht, Driebergen-Rijsenburg, Egmond a/z, Eindhoven Emmen, Enschede, Geldrop, Gorinchem, Gouda, 's-Gravenhage, Groningen, Haarlem, Haarlemmermeer, Harlingen, Heereveen, Heerlen, Heiloo, den Helder, 's-Hertogenbosch, Hillegersberg, Hilversum, Hoensbroek, Hoogeveen, Hoorn, Kampen-IJsselmuiden, Leerdam, Leeuwarden, Leidschendam, Lochem-Laren, Maastricht, Middelburg, Monster, Nijkerk, Nijmegen, Oisterwijk, Olst Oost-en West-Souburg-Ritthem, Oude Veenkoloniën, Overschie, Over-Veluwe, Purmerend, Raalte, Rheden, Rhenen, Roermond, Rotterdam, Rijnland, Rijswijk (Z. H.), Schagen, Schiedam, Schoonhoven, Sittard, Sliedrecht, Sneek, Steenwijk, Tegelen, Terneuzen, Tilburg, Utrecht, Vaals, Venlo, Vlissingen, Voorne-Putten, Waalwijk, Wageningen, Weesp, West-Zeeuws Vlaanderen, IJmuiden-Velsen, IJsselmonde, Zaamslag, Zaandam, Zandvoort, Zeist, Zeevangsdorpen, Zuid Beveland (Oost), Zuid Beveland (West), Zuidwesthoek van Friesland, Zuilen, Zutphen.
            - Modellen voor statuten en reglementen van plaatselijke afdelingen., [z.d.]; 84; 46; 1 omslag
            - Opgaven van het ledenaantal der afdelingen per 30 juni 1941 en per 1 januari 1942., [1941, 1942]; 85; 47; 2 omslagen
          - Transportcolonnes, 1.1.4.2
            - Statuten van transportcolonnes met bijbehorende correspondentie, 1911-1938; 86; 48; 1 omslag
              Het betreft de transportcolonnes van de volgende afdelingen: Amersfoort 1927-1928, Amsterdam 1927-1928, Apeldoorn 1927, Baarn 1927, Bergen op Zoom 1936, Beverwijk 1931-1938, Bussum 1928-1932, Doetinchem 1927, Dordrecht 1927, Ede 1927, Eindhoven 1937, Enschede 1927, 's-Gravenhage 1921-1927, Haarlem 1911-1936, Hilversum 1927, Lonneker 1927, Meppel 1927, Nijmegen 1927, Rotterdam 1917-1937, Schiedam 1927, Valkenburg 1927, Veenendaal 1938, Zaandam 1933-1936, Zeist 1935-1937.
            - Stukken betreffende het eenheidsdiploma E.H.B.O., 1935-1943; 87; 49; 1 omslag
        - Afdeling in Nederlands-Indië, 1.1.5
          Deze afdeling is in 1920 als rechtspersoon erkend: De eerste statuten dateren van 1871; de laatste van 1939. Zie inv.nrs. 344-349.
          - Stukken betreffende de statuten en statutenwijziging van het N.R.K. in Nederlands-Indië, 1920-1939; 88; 50; 1 pak
          - Correspondentie met het N.R.K. afdeling Nederlands-Indië, 1915-1940; 89; 51; 1 pak
          - Correspondentie met Dr. P. Peverelli te Batavia betreffende het Jeugd Rode Kruis van het N.R.K. afdeling Nederlands-Indië, 1935-1938; 90; 52; 1 omslag
            Hierin het rapport over de Regionale J.R.K. conferentie te Tokio, juli 1937, met bijlagen.
          - Stukken betreffende het Rode Kruis congres te Batavia. (Gedrukt)., 1938; 91; 53; 1 omslag
          - Correspondentie met de afdeling Soerabaja van het N.R.K. afdeling Nederlands-Indië, 1934-1935; 92; 54; 1 omslag
        - Afdelingen in West Indië, 1.1.6
          - Correspondentie met de afdelingen Curaçao en Suriname van het N.R.K., 1931-1939; 93; 55; 1 omslag
          - Stukken betreffende het Surinaamsche Roode Kruis, 1935-1940; 94; 55A; 1 omslag
            Het Surinaamsche Roode Kruis is officieel pas opgericht op 21 juni 1940.
      - Personalia, 1.2
        - Leden van het Hoofdbestuur, 1.2.1
          - Stukken betreffende de benoemingen van K.J.G. baron van Hardenbroek tot ondervoorzitter en voorzitter van het Hoofdcomité, 1883, 1889; 95; 56; 1 pak
          - Correspondentie met G. Moynier, voorzitter van het C.I.C.R. te Genève, betreffende het overlijden van Dr. B. Carsten, 1893; 96; 57; 1 omslag
          - Stukken betreffende de voordracht van W.J. Vervloet tot benoeming als secretaris van het Hoofdcomité, 1893; 97; 58; 1 omslag
            Deze stukken betreffen tevens het voorstel tot subsidiëring van het comité Rotterdam ter tegemoetkoming in de salariskosten voor de directrice van de pleegzusters, zie inv.nrs 220-222.
          - Stukken betreffende de huldiging van de heren van Hardenbroek, Tilanus, Mulder en van Leent bij de 25-jarige herdenking van hun deelname aan de ambulances in de Frans-Duitse oorlog, 1895; 98; 59; 1 omslag
          - Stukken betreffende de candidatuur van Dr. C. Gutteling als lid van het Hoofdcomité, 1896; 99; 60; 1 pak
          - Stukken betreffende de activiteit van Jhr E.H. van Loon als lid van het Hoofdcomité, 1912-1917; 100; 61; 2 omslagen
            Jhr. van Loon is o.m. belast geweest met de fondsenwerving ten behoeve van het N.R.K. en met het toezicht op de repatriëring van invalide Engelse krijgsgevangenen via Nederland.
          - Stukken betreffende de activiteiten van Jhr. E.B.H.F. Wittert van Hoogland en de daaruit tussen hem en andere leden van het Hoofdbestuur ontstane moeilijkheden, 1917, 1927; 101; 62; 1 omslag
          - Stukken betreffende gerezen geschillen tussen de leden van het Dagelijks Bestuur en Mej. A. Thorbecke en Jhr. A.W.G. van Riemsdijk, met geheime gedeelten van notulen van Dagelijks Bestuur vergaderingen, 1924; 102; 63; 1 omslag
          - Stukken betreffende de viering van het 25-jarig voorzitterschap van Z.K.H. Prins Hendrik, 1933; 103; 64; 2 omslagen
            Hierbij tekeningen van leerlingen van lagere scholen in Beets, Hoorn, Midden Beemster, Midwoud-Oostwoud, Monnickendam, Wognum, Wijdenes en Wijdewormer.
          - Correspondentie en condoleances ontvangen ter gelegenheid van het overlijden van Z.K.H. Prins Hendrik, 1934; 104; 65; 2 omslagen
          - Stukken betreffende de benoeming van H.K.H. Prinses Juliana tot voorzitster, 1934; 105; 66; 1 omslag
          - Correspondentie naar aanleiding van de verloving en het huwelijk van H.K.H. Prinses Juliana en de aan H.K.H. als huwelijksgeschenk aangeboden huisapotheek, 1936-1938; 106; 67; 2 omslagen
        - Leden van het Koninklijk Huis (niet lid van het Hoofdbestuur), ereleden, leden van verdienste., 1.2.2
          Zie ook inv.nr. 221.
          - Condoleances ontvangen ter gelegenheid van het overlijden van H. M. Koning[in] Moeder Emma, 1934; 107; 68; 1 omslag
          - Correspondentie betreffende ereleden van het N.R.K., 1934-1943; 108; 69; 1 omslag
          - Correspondentie betreffende leden van verdienste van plaatselijke afdelingen, 1939-1944; 109; 70; 1 omslag
        - Personeel van het Hoofdbestuur, 1.2.3
          Zie ook inv.nr. 146.
          - Correspondentie betreffende het personeel, 1915-1944; 110-111; 2 pakken
            Betreft in de latere jaren ook het personeel van het Informatiebureau.
            - 1938-1943, 110; 71
            - 1943-1944, 111; 71
        - Diverse personalia, 1.2.4
          - Stukken betreffende inlichtingen omtrent de antecedenten van diverse personen, 1921-1926; 112; 72; 1 omslag
      - Onderscheidingen, 1.3
        - Rode Kruis onderscheidingen, 1.3.1
          - Correspondentie betreffende onderscheidingen in het algemeen, 1922-1943; 113-114; 2 pakken
            - 1922-1927, 113; 73
            - 1928-1943, 114; 73
          - Correspondentie betreffende verlening enz. van het Kruis van Verdienste en de Medailles van Verdienste in zilver en brons, 1932-1944; 115-116; 2 pakken
            - 1932-1937, 115; 74
            - 1938-1944, 116; 74
          - Chronologische en alphabetische naamlijsten van personen aan wie de regerings Rode Kruis Medaille, het Kruis van Verdienste en de Medaille van Verdienste in zilver en brons werden uitgereikt, met besluiten betreffende het verlenen van het Kruis van Verdienste., 1914-1950; 117; 75; 1 pak
          - Correspondentie betreffende Duitse Rode Kruis onderscheidingen, 1924-1931; 118; 76; 1 omslag
          - Stukken betreffende de Medaille Florence Nightingale, 1921-1941; 119; 77; 1 omslag
        - Medailles, 1.3.2
          - Correspondentie betreffende de Medailles voor XXX- en XL-jaar trouwe dienst, 1938-1944; 120; 78; 1 omslag
          - Correspondentie betreffende de Medailles voor X- en XX-jaar trouwe dienst, 1931-1944; 121-122; 2 pakken
            - 1931-1934, 121; 79
            - 1935-1944, 122; 79
          - Correspondentie betreffende het Herinneringskruis, 1939-1940, 1940-1946; 123; 80; 1 pak
          - Correspondentie betreffende de bijzondere onderscheiding in brons of zilver 1939-1940, 1940-1942., 124; 80A; 1 omslag
          - Correspondentie betreffende de herinneringsmedaille, 1940-1945, 1946-1950; 125; 80B; 1 omslag
          - Correspondentie betreffende de Landsteinerpenningen, 1939-1944; 126; 81; 2 omslagen
          - Correspondentie betreffende legmedailles voor wedstrijden van transportcolonnes, 1933-1943; 127; 82; 1 omslag
        - Andere onderscheidingen, 1.3.3
          - Stukken betreffende het door het N.R.K. geplaatste gedenkteken op het graf van Günther von Bültzingslöwen te Dresden, 1889-1890; 128; 83; 1 omslag
          - Correspondentie met Dr. P. Templeman van der Hoeven betreffende zijn voorstel een huldeblijk te geven aan Kapitein Lindgreen wegens diens beleidvol optreden op Lombok, 1894; 129; 84; 3 stukken
            Het voorstel is door het Hoofdcomité afgewezen.
      - Interne dienst en huisvesting van het bureau, 1.4
        - Correspondentie met het Hoofdbestuur en Diensten der P.T.T. betreffende post, telefoon en telegraaf, en betreffende de huishoudelijke dienst; 1915-1937; 1931-1944; 130; 85, 85A; 1 pak
          Zie ook inv.nr. 145.